臺灣臺北地方法院民事判決
110年度訴字第5531號
原      告  臺灣土地銀行股份有限公司

法定代理人  何英明  
訴訟代理人  李逸洲  
被      告  築誠國際有限公司

兼
法定代理人  鄧筑云  

被      告  施景仁  
上列當事人間請求清償借款事件，本院於民國110年11月10日言
詞辯論終結，判決如下：
    主  文
被告應連帶給付原告新臺幣壹佰肆拾壹萬伍仟參佰陸拾捌元，及
自民國一百一十年三月三十一日起至清償日止，按週年利率百分
之三點二五計算之利息，暨自民國一百一十年四月九日起至民國
一百一十年八月一日止，按上開利率百分之十，自民國一百一十
年八月二日起至清償日止，按上開利率百分之二十計算之違約金
。
被告應連帶給付原告新臺幣貳佰捌拾貳萬陸仟壹佰零捌元，及自
民國一百一十年三月三十一日起至清償日止，按週年利率百分之
三點二五計算之利息，暨自民國一百一十年四月九日起至民國一
百一十年八月十一日止，按上開利率百分之十，自民國一百一十
年八月十二日起至清償日止，按上開利率百分之二十計算之違約
金。
訴訟費用由被告連帶負擔。
本判決於原告以新臺幣壹佰肆拾貳萬元或等值之中央政府建設公
債一○七年度甲類第十期債票供擔保後，得假執行。但被告如以
新臺幣肆佰貳拾肆萬壹仟肆佰柒拾陸元為原告預供擔保，得免為
假執行。
    事實及理由
一、按當事人得以合意定第一審管轄法院。但以關於由一定法律
    關係而生之訴訟為限。前項合意，應以文書證之，民事訴訟
    法第24條定有明文。本件兩造以綜合融資契約第32條約定，
    合意以本院為管轄第一審法院，故本院就本件清償借款之訴
    有管轄權。
二、被告經合法通知，未於言詞辯論期日到場，核無民事訴訟法
    第386條各款所列情形，爰依原告聲請，由其一造辯論而為
    判決。
三、原告起訴主張：
  ㈠被告築誠國際有限公司（下稱築誠公司）邀同被告鄧筑云、
    施景仁為連帶保證人，向原告辦理多項授信業務往來需要，
    並簽訂綜合融資契約，約定授信種類包含一般營運週轉金貸
    款及進口物資融資，授信總額度合計新臺幣（下同）6,000,
    000元或等值美金或他種外幣，且各項授信動用金額合計後
    之總額不得超過授信總額度，動用期間自民國109年11月30
    日起至110年11月30日止，如遲延還本或付息時，本金自到
    期日起，利息自付息日起，逾期6個月以內者，按約定利率
    之10%，逾期超過6個月者，就超過部分按約定利率之20%計
    付違約金，且如有任何一筆債務不依約清償本金或付息等情
    形，債務視為全部到期；其中：
  ⒈一般營運週轉金貸款部分：
　　本項額度為2,000,000元，利息按原告公告指標利率（月調
    ）0.84%加2.41%計為年利率3.25%，嗣後隨原告公告指標利
    率（月調）調整而調整，並自調整日起按調整後之年利率計
    算。詎被告自110年2月1日起未依約清償，債務視為全部到
    期，嗣於110年3月31日抵銷含設質存款受償601,494元，依
    序抵充110年2月2日至110年3月30日之違約金1,014元、110
    年1月1日至110年3月30日之利息15,848元、本金584,632元
    ，尚欠本金1,415,368元；於110年4月12日抵銷存款受償29
    元，抵充110年3月31日至110年4月2日之違約金38元，尚欠
    違約金9元；於110年7月20日抵銷存款受償82元，先抵充前
    開違約金9元，再抵充110年4月3日至110年4月8日之違約金7
    3元，是被告自應給付原告1,415,368元，及自110年3月31日
    起至清償日止，按週年利率3.25%計算之利息，暨自110年4
    月9日起至110年8月1日止，按上開利率10%，自110年8月2日
    起至清償日止，按上開利率20%計算之違約金。被告鄧筑云
    、施景仁為連帶保證人，亦應負連帶清償責任。
　⒉進口物資融資部分：
　　本項額度為6,000,000元或等值美金或他種外幣，且於約定
    期間內得循環申請外幣遠期信用狀及應付帳款外匯融資向國
    外採購物資。被告於109年11月11日出具匯出匯款申請書申
    請匯款美金140,158.42元（按當日新臺幣匯率28.532元折合
    新臺幣3,999,000元墊撥新臺幣以結購外匯轉償），與自備
    款美金70,931.5元併計美金211,089.92元逕付出口商。詎被
    告自110年2月11日起未依約清償，債務視為全部到期，嗣於
    110年3月31日抵銷含設質存款受償1,202,693元，依序抵充1
    10年2月12日至110年3月30日之違約金1,673元、110年1月11
    日至110年3月30日之利息28,128元、本金1,172,892元，尚
    欠本金2,826,108元；於110年4月12日抵銷存款受償59元，
    抵充110年3月31日至110年4月2日之違約金75元，尚欠違約
    金16元；於110年7月20日抵銷存款受償165元，先抵充前開
    違約金16元，再抵充110年4月3日至110年4月8日之違約金14
    9元，是被告自應給付原告2,826,108元，及自110年3月31日
    起至清償日止，按週年利率3.25%計算之利息，暨自110年4
    月9日起至110年8月11日止，按上開利率10%，自110年8月12
    日起至清償日止，按上開利率20%計算之違約金。被告鄧筑
    云、施景仁為連帶保證人，亦應負連帶清償責任。　
　㈡爰依消費借貸及連帶保證契約之法律關係，提起本訴。並聲
    明：如主文第1項至第2項所示。　
四、被告均未於言詞辯論期日到場，亦未提出書狀作何聲明或陳
    述。
五、原告起訴主張之事實，已據其提出綜合融資契約、增補契約
    書、客戶往來明細查詢、帳務明細、匯出匯款申請書、外匯
    融資動用申請書、進口結匯證實書、放款中心利率查詢等件
    為證，而被告經合法通知，未於言詞辯論期日到場，亦未提
    出書狀答辯供本院斟酌，惟依上開證據，已堪信上情為真正
    。從而，原告依消費借貸及連帶保證之法律關係，請求被告
    連帶給付原告如主文第1項及第2項所示之本金、利息及違約
    金，為有理由，應予准許。
六、原告聲請供擔保為假執行，核無不合，爰酌定相當之金額准
    許之，並依職權宣告被告預供擔保後得免為假執行。
七、訴訟費用負擔之依據：民事訴訟法第78條、第85條第2項。
中　　華　　民　　國　　110 　年　　11　　月　　19　　日
                  民事第八庭    法　官　陳威帆
以上正本係照原本作成。
如對本判決上訴，須於判決送達後20日內向本院提出上訴狀。如
委任律師提起上訴者，應一併繳納上訴審裁判費。
中　　華　　民　　國　　110 　 年　　11 　月　　19  　日
                                書記官　黃文芳